【裁判字號】    97,抗,141
【裁判日期】    970125
【裁判案由】    限期起訴
【裁判全文】
臺灣高等法院民事裁定                   97年度抗字第141號
抗  告  人  台灣金聯資產管理股份有限公司
法定代理人  甲○○
抗告人因與相對人乙○○間，因限期起訴事件，對於中華民國96
年12月26日臺灣臺北地方法院96年度全聲字第1395號所為裁定，
提起抗告，本院裁定如下：
    主  文
抗告駁回。
抗告訴訟費用由抗告人負擔。
    理  由
一、按：經准為假扣押，而本案尚未繫屬者，命假扣押之法院應
    依債務人聲請，命債權人於一定期間內起訴，民事訴訟法第
    529條第1項定有明文。最高法院82年度臺抗字第 564號、83
    年度臺抗字第46號、88年度臺抗字第240號亦分別著有：「
    民事訴訟法第529條第1項所稱起訴，係指依訴訟程序提起訴
    訟，得以確定其私權之存在，而取得給付之確定判決者而言
    。假扣押所保全者，為金錢之請求或得易為金錢請求之請求
    ，因之凡聲請假扣押所保全請求之原因事實，與起訴請求給
    付之原因事實相同，即屬上開條項所稱之起訴。」、「按民
    事訴訟法第529條第1項規定所謂之起訴，係指依訴訟程序提
    起訴訟，得以確定其私權之存在，而取得給付之確定判決者
    而言。假扣押所保全者，為金錢之請求或得易為金錢請求之
    請求，因之聲請假扣押所保全請求之原因事實，與起訴請求
    給付之原因事實相同，即屬上開條項所稱之起訴。」、「民
    事訴訟法第529條第1項所謂之起訴，係指依訴訟程序提起訴
    訟，得以確定私權之存在，而取得確定判決者而言，債權人
    起訴所請求之事項，須與其聲請假扣押時，依同法第525 條
    第1項第2款所表明之請求相符，如起訴請求之原因事實與原
    聲請保全之原因事實不相同，自不能認已就其所欲保全之請
    求起訴。」等裁判意旨，可資參照。
二、經查抗告人聲請假扣押相對人乙○○之財產，顯係主張對於
    相對人有金錢請求、或得易為金錢請求之請求，惟查抗告人
    對於相對人乙○○、及其配偶陳丁飛起訴請求宣告相對人乙
    ○○、及其配偶陳丁飛夫妻財產制為分別財產制，所主張之
    原因事實，核與抗告人聲請假扣押相對人財產所保全請求之
    原因事實，顯不相符，有抗告人提出原法院96年度家訴字第
    157號民事裁定在卷 (原審卷第17頁)足稽，參照最高法院82
    年度臺抗字第 564號、83年度臺抗字第46號、88年度臺抗字
    第 240號之裁判意旨，尚難認抗告人提起宣告相對人乙○○
    、及其配偶陳丁飛之夫妻分別財產制，業已就其聲請假扣押
    所保全金錢請求、或得易為金錢請求之請求起訴。
三、從而，原法院依相對人乙○○之聲請，裁定限期命抗告人起
    訴，經核尚無違誤；抗告意旨以抗告人已提起宣告分別財產
    制之訴，指摘原裁定不當，求予廢棄，為無理由，應予駁回
四、據上論結，本件抗告為無理由，爰依民事訴訟法第495條之1
    第1項、第449條第1項，第95條、第78條之規定，裁定如主
    文。
中    華    民    國    97    年    1     月    25    日
                    民事第五庭
                        審判長法  官  魏麗娟
                              法  官  蔡芳齡
                              法  官  陳博享
正本係照原本作成。
本裁定除以適用法規顯有錯誤為理由，並經本院許可外，不得再
抗告。如提起再抗告，應於收受後10日內委任律師為訴訟代理人
向本院提出再抗告狀。並繳納再抗告費新台幣１千元。
中    華    民    國    97    年    1     月    28    日
                              書記官  鄭靜如


司法院資訊處製作；財團法人民間司法改革基金會備份。
